【裁判字號】    97,財管,40
【裁判日期】    971111
【裁判案由】    指定遺產管理人
【裁判全文】
臺灣雲林地方法院民事裁定              97年度財管字第40號
聲  請  人  乙○○
關  係  人  甲○○
上列聲請人聲請對被繼承人丙○選任遺產管理人事件，本院裁定
如下：
    主  文
選任甲○○（女，身分證統一編號：Ｚ000000000 號，住雲林縣
台西鄉○○村○ 鄰○○路318 之2 號）為被繼承人丙○之遺產管
理人。
准對被繼承人丙○（女、民國○○年○ 月○○日生，身分證統一編號
：Ｚ000000000號，最後住所：雲林縣四湖鄉○○村○○鄰○○路59
巷40號，於民國96年11月3 日死亡）之繼承人為承認繼承之公示
催告。
被繼承人丙○之繼承人，應自前項公示催告最後登載新聞紙之日
起，六個月內承認繼承。
上述期限屆滿，無繼承人承認繼承時，被繼承人丙○之遺產，於
清償債權，並交付遺贈物後，如有賸餘即歸屬國庫。
程序費用新臺幣壹仟元由被繼承人丙○之遺產負擔。
    理  由
一、按繼承開始時，繼承人之有無不明，而無親屬會議或親屬會
    議未於1 個月內選定遺產管理人者，利害關係人或檢察官得
    聲請法院選任遺產管理人，並由法院依公示催告程序，定6
    個月以上之期限，公告繼承人，命其於期限內承認繼承，民
    法第1177條，第1178條規定定有明文。
二、本件聲請意旨略以：被繼承人丙○前積欠聲請人之本票債務
    分別為新台幣（下同）85萬元、225 萬元，並經本院96年度
    票字第778 號裁定准予強制執行在案。詎其已於96年11月3
    日死亡，其法定繼承人均已依法聲明拋棄繼承，並經本院以
    96年度繼字第973 號准予備查在案，且未依民法第1177條規
    定選定遺產管理人，以致聲請人之債權一直無法獲得完全之
    清償，為保障聲請人之權益，爰依民法第1178條第2 項等規
    定，聲請選任被繼承人之遺產管理人等語。
三、經查，聲請人主張之事實，已據其提出本院96年度繼字第97
    3 號民事裁定、土地登記謄本、民事通知等資料為證，並經
    本院調閱上開拋棄繼承卷宗查明在案，自堪信為真實。被繼
    承人之遺產，目前確屬無人承認繼承之狀態，參以本件未有
    親屬會議選定遺產管理人之資料，且聲請人為利害關係人等
    情，足認聲請人所為聲請，與前揭規定並無不合。從而，聲
    請人聲請選任遺產管理人，應予准許，乃選任甲○○為丙○
    之遺產管理人，並為承認繼承之公示催告。
四、依非訟事件法第21條第1 項前段、民法第1150條前段，裁定
    如主文。
中    華    民    國    97    年    11    月    11    日
                  家事法庭法  官  林秋火
以上正本係照原本作成。
如對本裁定抗告須於裁定送達後10日內向本院提出抗告狀，並應
繳納抗告費新台幣1000元。
中    華    民    國    97    年    11    月    11    日
                          書記官  林麗娟


司法院資訊處製作；財團法人民間司法改革基金會備份。
